Alternance formation Conceptrice Développeuse d'Applications

in

Qui suis-je?

Après 13 années d'expérience dans l'industrie, je me suis engagée dans une reconversion professionnelle en tant que Conceptrice Développeuse d'Applications. Forte d'une formation de 6 mois et d'un stage de 2 mois en développement Web et Web Mobile, je suis désormais à la recherche d'une opportunité d'alternance d'une durée d'un an afin de poursuivre mon parcours à l'école ENI.

Informations

Nom : Marine GIROUX

Adresse: 67 rue de Carquefou - 44470 Thouaré Sur Loire

Téléphone: 06.86.67.77.57

Mail · marinegiroux71@gmail.com

Permis: B et Véhicule

https://www.linkedin.com/in/marine-giroux

Expériences professionnelles



Stage fin de formation

Fabera - Nantes 44

18/03/2023 - 10/05/2024

- · Refonte et modernisation de l'inscription au site Fabera
- Refonte et modernisation de l'envoi des devis, avec possibilité de personnalisation des emails et ajout de pièces



Période de Mise en Situation en Milieu Professionnel (PMSMP)

Aquil'App - Saint-Herblain 44

09/09/2021 - 10/09/2021

• Initiation et observation du métier de développeur Web

PÖLYSOUDE Controleuse Qualité - POLYSOUDE - Nantes 44

Janvier 2019 - Septembre 2023

• Contrôle dimensionnel, gestion des non-conformités, recherche de solution d'amélioration



Technicienne Opérateur Laser - LASER TEAM - Saint Herblain 44

Decembre 2014 - décembre 2018

• Programmation sur machine découpe et gravure laser. Organisation du travail au sein de l'atelier: répartition des tâches, gestion des délais.



Programmeuse découpe laser - SE.B.S. - Malville 44

Fevrier 2013 - Novembre 2014

· Programmation sur machine découpe laser. Organisation du travail au sein de l'atelier : répartition des tâches, gestion



Opératrice CN / Controleuse Qualité - PROLANN - Lannion 22

Octobre 2010 - Décembre 2012

• Usinage sur centres numérique et conventionnels. Contrôle dimensionnel des pièces.

Formation



D2WM - (Développeur Web et Web Mobile)

ENI Ecole informatique - Nantes 44

25/09/2023 - à ce jour

Préparation au titre « Développeur Web et Web Mobile » homologué par l'Etat, niveau 5 (Bac +2)

- Développement d'un jeu de Mémory avec HTML, CSS et javascript
- Développement d'un site d'enchères sous Java Spring Boot et SQL Server : application web organisée en couches.
- Analyse, conception et développement d'un site d'organisation d'évènements avec PHP et MySQL.



DIGOIN

BTS IPM (Industrialisation des produits mécaniques)

Lycée Camille Claudel - Digoin 71

2009-2010

CITÉ SCOLAIRE **BAC STI GM (Génie Mécanique)**

Lycée Camille Claudel - Digoin 71 2005-2008

Compétences informatique

Langages:

Front













Back







NodeJs





Symfony

Spring Boot

IDE:







Eclipse

VS Code

PHPStorm

Bases de données :







Server

MySQL





Centres d'intérêt





